【裁判字號】    89,易,3082
【裁判日期】    891026
【裁判案由】    竊盜等
【裁判全文】
臺灣高雄地方法院刑事判決                        八十九年度易字第三八二號
    公  訴  人  臺灣高雄地方法院檢察署檢察官
    被      告  乙○○
右列被告因竊盜案件，經檢察官提起公訴（八十九年度偵字第一一八四一號），本院
判決如左：
    主  文
乙○○共同攜帶兇器毀壞門扇於夜間侵入有人居住之建築物竊盜，處有期徒刑捌月。
其餘被訴部分無罪。
螺絲起子壹支、對講機貳台沒收。
    事  實
一、乙○○與丙○○（由臺灣高雄地方法院檢察署另案偵查中）原為舊識，於民國八
    十九年五月三日接受丙○○之邀約，購買螺絲起子一支並攜帶對講機二台至屏東
    縣九如鄉與丙○○會合，兩人共同基於意圖為自已不法所有之犯意聯絡，於同日
    凌晨二時許，共同駕駛一輛車牌號碼不詳之自小貨車，至屏東縣屏東市○○路二
    二六之八號林茂蒼所經營茂林電器行有人居住之建築物旁的巷子內將車停妥後，
    由丙○○以客觀上得為凶器之螺絲起子一支，撬開毀壞該電器行電動鐵捲門侵入
    電器行內後，以對講機聯絡乙○○至店前，由丙○○進而將鐵捲門打開，讓乙○
    ○進入電器行內，丙○○以手受傷不適宜搬運重物為由，指示乙○○將二台箱型
    冷氣機、一台分離式冷氣機及攝影機一組（以包裝袋包裝，攝影機內含電池及充
    電器各一組，包裝袋內則有現金新臺幣三百餘元，三百餘元未據扣案）搬上小貨
    車，再由乙○○駕駛小貨車離去。兩人得手後，乙○○分得箱型冷氣機及攝影機
    各一台，丙○○則分得箱型及分離式冷氣機各一台。嗣於八十九年五月二十三日
    十七時二十分，在高雄市○○區○○路八○七巷十一號乙○○住處，為警循線查
    獲，並扣得摩托羅拉牌之行動電話一支、冷氣機一台、攝影機（含電池及充電器
    各一組）一台、螺絲起子一支、對講機二台。
二、案經高雄市政府警察隊刑警大隊報請臺灣高雄地方法院檢察署檢察官偵查起訴。
    理  由
壹、有罪部分：
  一、右揭犯罪事實，業據被告乙○○坦認不諱，核與被害人林茂蒼於警訊中證述之
      情節相符，此外復有所扣螺絲起子一支、對講機二台暨贓物認領保管單一紙附
      卷足資佐據，被告之犯行已堪認定。
  二、按螺絲起子在客觀上具有危險性，足以傷害人之身體，為兇器之一種，又電氣
      行為店舖，周有門壁、足以避風雨，通出入，並適於起居，應屬有人居住之建
      築物，被告意圖為自己不法之所有，持上揭兇器竊取被害人之財物，並毀壞門
      扇，侵入有人居住之建築物，核其所為，係犯刑法第三百二十一條第一項第一
      、二、三款之竊盜罪。公訴人就被告侵入有人居住之建築物之行為，雖漏未起
      訴，惟因與已起訴之部分有實質一罪之關係，為起訴效力所及，本院自應併予
      審判，附此敘明。被告接受丙○○之邀約，購買竊盜之設備，由丙○○毀壞門
      扇後，並協力搬運竊取，相互間有犯意聯絡，行為分擔，應依共同正犯論處。
      被告數次之搬運行為，係搬運丙○○所指定之物，時間、空間完全緊密相接，
      顯屬單一之犯意決定，一行為之接續進行，僅成立一罪。爰審酌被告未有任何
      前案犯行，此有臺灣高等法院被告全國前案紀錄表附卷足稽，素行尚佳，惟犯
      罪之手段係以破壞門扇侵入之方式竊盜，被害人所受損害亦重，情節嚴重、犯
      後之態度尚佳等一切情狀，量處如主文所示之刑，以資懲儆。所扣螺絲起子一
      支、對講機二台均為被告所有供犯罪所用之物，業據被告供明在卷，均應依刑
      法第三十八條第一項第二款之規定宣告沒收。
貳、無罪部分：
  一、公訴意旨略以：被告乙○○於八十九年三月底，在高雄市○○路，明知丙○○
      所出售之摩托羅拉行動電話為贓物，仍以新臺幣（下同）一千元向其購買。因
      認被告涉有刑法第三百四十九條第二項故買贓物罪嫌。
  二、公訴人認被告涉有上開罪嫌，無非以被害人甲○○之指述，及被告自承係向丙
      ○○所購買等語為其論據。惟按犯罪事實應依證據認定之，無證據不得推定其
      犯罪事實，刑事訴訟法第一百五十四條定有明文。又認定不利於被告之事實，
      須依積極證據，苟積極證據不足為不利於被告事實之認定時，即應為被告有利
      之認定，更不必有何有利之證據，最高法院三十年上字第八一六號著有判例可
      資參照。訊據被告乙○○堅決否認有何贓物之犯行，辯稱：伊並不知該行動電
      話為贓物等語。經查：被告與丙○○原為居住於左營區之鄰居，兩人有十幾年
      之交情，此據被告於審理中陳稱伊原住在左營區○○路附近，丙○○係伊對面
      之鄰居等語明確，並有丙○○之口卡載明丙○○確曾居住於高雄市○○區○○
      街（即現在的海平路）五巷四十號處足資佐憑，是被告因與丙○○為舊識，並
      素有淵源，接受丙○○低價出賣之物，原符常理。又衡諸常情，因行動電話市
      場價格波動甚鉅，對於二手之行動電話市價更屬難以評定，是不能僅以被告係
      低價購得，即認被告對於所購買之行動電話為贓物知情。綜據上述，依前揭判
      例意旨，尚難認被告有為公訴人起訴所指之犯行，是本案自不能僅憑被害人之
      指訴及在被告住處搜得贓物之結果，即推定係被告所為，此外，本院復查無其
      他積極證據足認被告有被訴之犯行，是本案不能證明被告犯罪，爰為無罪之諭
      知。
據上論斷，應依刑事訴訟法第二百九十九條第一項前段、第三百零一條第一項，刑法
第二十八條、第三百二十一第一項第一、二、三款、第三十八條第一項第二款，判決
如主文。
中      華      民      國    八十九    年      十      月    二十六    日
                                臺灣高雄地方法院刑事第三庭
                                    法  官  古  振  暉
右正本證明與原本無異。
如不服本裁定，應於裁定送達後五日內，向本院提出抗告狀。
                                    書記官  馮  欽  鳳
中    華    民    國      八十九      年      十一      月      二      日
附錄本案論罪科刑法條全文：
刑法第三百二十一條第一項第一、二、三款：
   犯竊盜罪而有左列情形之一者，處六月以上，五年以下有期徒刑：
   一、於夜間侵入住宅或有人居住之建築物、船艦、或隱匿其內而犯之者。
   二、毀越門扇、牆垣或其他安全設備而犯之者。
   三、攜帶兇器而犯之者。
   四、結夥三人以上而犯之者。
   五、乘火災、水災或其他災害之際而犯之者。
   六、在車站或埠頭而犯之者。


司法院資訊處製作；財團法人民間司法改革基金會備份。
